【裁判字號】    98,交聲,4353
【裁判日期】    981207
【裁判案由】    交管條例聲異
【裁判全文】
臺灣板橋地方法院交通事件裁定    98年度交聲字第4353號
原處分機關  交通部公路總局臺北區監理所
異  議  人  甲○○
上列異議人即受處分人因違反道路交通管理處罰條例案件，對於
交通部公路總局臺北區監理所於民國98年11月12日所為之處分（
原處分案號：北監自裁字第裁40－C00000000 號），聲明異議，
本院裁定如下：
    主  文
異議駁回。
    理  由
一、原處分意旨略以：異議人即受處分人甲○○於民國98年9 月
    16日14時30分許，駕駛車號7626-DY 號自用小客車，在臺北
    縣板橋市○○路○段( 原處分略載為「文化路一段」) ，因
    「駕駛執照吊扣期間駕駛小型車」違規，經臺北縣政府警察
    局板橋分局交通分隊執勤員警依違反道路交通管理處罰條例
    第21條第1 項第5 款規定，以北縣警交大字第C00000000 號
    舉發違反道路交通管理事件通知單當場舉發，原處分機關乃
    以自裁字第裁40－C00000000 號裁處罰鍰新臺幣( 下同)9,00
    0 元，並吊銷異議人之駕駛執照，1 年內不得考領駕駛執照
    。
二、聲明異議意旨略以：異議人所有之普通大貨車駕駛執照確實
    於97年11月11日因酒後駕車而遭吊扣，惟該大貨車駕照係經
    伊考領二次始獲取，礙於監理法令之規定，故只能領取一張
    駕照。伊於前揭時、地酒後駕車而遭吊扣駕照時，不懂法令
    ，不知道伊所持有的實係兩張駕照，故白給監理機關吊扣一
    年。伊因工作關係，始會在駕照吊扣期間即98年9 月16日14
    時30分許無照駕駛小客車，現在監理機關要吊銷伊之大貨車
    執照之處罰著實過重，為此聲明異議，請求撤銷原處分云云
    。
三、按汽車駕駛人於駕駛執照吊扣期間駕車者，處6,000 元以上
    12,000元以下罰鍰，並吊銷其駕駛執照，1 年內不得考領駕
    駛執照；又按汽車駕駛人，因違反本條例及道路交通安全規
    則之規定，受吊銷駕駛執照處分時，吊銷其持有各級車類之
    駕駛執照，道路交通管理處罰條例第21條第1 項第5款、第4
    項、第67條第3 項、第68條分別定有明文。而違反道路交通
    管理處罰條例相關規定，致遭吊銷駕駛執照處分者，意謂其
    違規行為對道路交通秩序之維持及道路交通安全已生較大之
    影響，故上開條例第68條始規定應吊銷其持有各級車類之駕
    駛執照，以限制其繼續駕車行駛道路之權利，其係屬駕駛行
    為之限制，並不因受處分人所持駕駛執照種類不同而有所差
    異，合先敘明。
四、經查：本件異議人即受處分人因於97年11月11日酒後駕駛汽
    車，致其所持有之普通貨車駕駛執照遭臺北市交通事件裁決
    所處以吊扣處分，吊扣期間自97年11月12日起至98年11月11
    日止乙節，為異議人所不爭執，並有臺北市交通事件裁決所
    97年11月12日北市交裁扣字第AEX376015 號駕駛執照吊扣執
    行單、異議人之違規查詢報表各乙份附卷可憑。而異議人復
    於上開駕駛執照吊扣期間內即98年9 月16日14時30分許，仍
    騎乘車號7626-DY 號自用一般小客車，行經臺北縣板橋市○
    ○路○段，而為執勤員警攔查，發現其有「駕駛執照吊扣期
    間駕駛小型車」違規，並依法製單舉發之事實，亦為異議人
    所不否認，並有臺北縣政府警察局北縣警交大字第C000000
    00號舉發違反道路交通管理事件通知單、交通部公路總局臺
    北區監理所北監自裁字第裁40－C00000000號違反道路交通
    管理事件裁決書各乙份附卷可稽，是異議人確有於駕駛執照
    吊扣期間駕駛小型車之違規行為洵堪認定。
五、綜上所述，異議人既有於駕駛執照吊扣期間駕駛小型車之違
    規事實，原處分機關以異議人駕駛執照吊扣期間駕駛小型車
    違規，據以援引道路交通管理處罰條例第21條第1 項第5 款
    、第4 項、第67條第3 項( 原處分略載為第67條) 規定，裁
    處罰鍰9,000 元，並吊銷駕駛執照，1 年內不得重新考領駕
    駛執照，並無不當，本件異議為無理由，應予駁回。
據上論斷，應依道路交通案件處理辦法第19條，裁定如主文。
中    華    民    國    98    年    12    月    7     日
                  交通法庭   法  官   陳昭筠
以上正本證明與原本無異。
如不服本裁定應於送達後5 日內向本院提出抗告狀。
                             書記官   黃文儀
中    華    民    國    98    年    12    月    8     日


司法院資訊處製作；財團法人民間司法改革基金會備份。
